Inventaris van het archief van W. Drees [levensjaren 1886-1988] en enkele familieleden, (1853) 1900-2000 (2002)
Nationaal Archief, Den Haag
- WILLEM DREES (1886-1988), A.
  - OPENBAAR LEVEN, A.1.
    - 'Elder statesman', 1958-1988, A.1.11.
      - Herdenking bij zijn overlijden, 1988, A.1.11.6.
        - Condoleanceregisters van de bejaardenhuizen beheerd door de Willem Drees Stichting te Amsterdam, met begeleidende brieven., 1988; 1142-1145; 4 delen
          - 'Het Schouw', 1144
          - 'De Venser', 1145
        - Condoleanceregister van de PvdA-afdeling Zwijndrecht, met begeleidende brief., 1988; 1146; 1 deel
        - Condoleanceregister van de gemeente Veendam, met begeleidende brief., 1988; 1147-1150; 4 delen
          - Deel 1, 1147
          - Deel 2, 1148
          - Deel 3, 1149
          - Deel 4, 1150
        - Condoleanceregister van de gemeente Wageningen, met begeleidende brief., 1988; 1151; 1 omslag
        - Condoleanceregister van de afdeling Assen van de Algemene Nederlandse Ouderen Bond, met begeleidende brief., 1988; 1152; 1 omslag
    - Nevenfuncties, 1910-1968, A.1.12.
      De jaartallen tussen haakjes geven aan in welke jaren Drees lid van de desbetreffende commissie enz. was. Zie voor zijn functies in de stenografische beweging rubriek 'Stenografie-Groote' (A.1.13.1).
      - Lid van de Commissie voor de jongeliedenorganisatie (1910-1911), A.1.12.1.
        - Ingekomen briefkaart betreffende de oprichting van de jeugdorganisatie 'Kennis is macht' door de SDAP-afdeling Den Haag, met latere programma's van activiteiten., 1910, 1916, 1917; 1153; 1 omslag
      - Lid van de Haagsche Commissie voor Arbeiders Ontwikkeling (1911-1919), A.1.12.2.
        - Stukken betreffende de instelling en activiteiten van de Haagsche Commissie voor Arbeiders Ontwikkeling door de SDAP-afdeling Den Haag en de plaatselijke vakbeweging., 1911-1918; 1154; 1 omslag
          Drees was voorzitter van de voorbereidende commissie, maar gewoon lid van de Haagsche Commissie voor Arbeiders Ontwikkeling
      - Voorzitter van de Commissie voor Propaganda onder de Vrouwen (1912), A.1.12.3.
        - Circulaire, door Drees opgesteld, betreffende de oprichting van de Commissie voor Propaganda onder de Vrouwen door de SDAP-afdeling Den Haag., 1912; 1155; 1 stuk
      - Lid van de Raad van Toezicht c.q. Raad van Bestuur van de Haagse Volksuniversiteit (1916-1937), A.1.12.4.
        - Stukken betreffende zijn lidmaatschap van de Raad van Toezicht resp. de Raad van Bestuur van de Volksuniversiteit in Den Haag., 1916, 1928, 1937; 1156; 4 stukken
      - Commissaris van de Coöperatieve Woningbouw-Vereeniging Tuinstadwijk 'Daal en Berg' (1917-1919), A.1.12.5.
        - Stukken betreffende zijn lidmaatschap van de Raad van Commissarissen van de Coöperatieve Woningbouw-Vereeniging Tuinstadwijk 'Daal en Berg' te Den Haag., 1917, 1919, 1920; 1157; 3 stukken
      - Lid van de Commissie van beheer van het Volksgebouw (1918-1919?), A.1.12.6.
        - Circulaires betreffende het financiële beheer van het 'Volksgebouw' van de sociaal-democratische beweging te Den Haag, met bijlagen., 1918; 1158; 1 omslag
          Zie ook inv.nr. 322.
      - Bestuurslid van de Vereeniging 'Volksbad' (1918-1930), A.1.12.7.
        - Stukken betreffende zijn benoeming tot lid van het bestuur van de Vereeniging 'Volksbad' te Den Haag., 1918; 1159; 2 stukken
      - Lid van het Comité voor 'De Nieuwe Gedachte' (1918-1920), A.1.12.8.
        - Ingekomen aankondigingen van voordrachtsbijeenkomsten, georganiseerd door de het comité c.q. de stichting 'De Nieuwe Gedachte'., 1918-1921; 1160; 1 omslag
      - Bestuurslid van de Haagsche Bond 'Vacantiebezigheid voor Schoolkinderen' (1919-1931), A.1.12.9.
        - Stukken betreffende zijn lidmaatschap van het bestuur van de Haagsche Bond 'Vacantiebezigheid voor Schoolkinderen'., 1918, 1919, 1930, 1931; 1161; 4 stukken
        - 'Haagsche Bond: Vacantiebezigheid voor Schoolkinderen', gedrukt., 1924; 1162; 1 katern
      - Lid van de Redactiecommissie van 'Gemeentebestuur' (1921-1942), A.1.12.10.
        - Stukken betreffende zijn benoeming en ontslag als lid van de commissie van redactie van het maandblad 'Gemeentebestuur', orgaan van de Vereeniging van Nederlandsche Gemeenten., 1921, 1942; 1163; 2 stukken
      - Lid van de Commissie voor de verdeling van de opbrengst van weldadigheidspostzegels (1924-1931), A.1.12.11.
        - Ingekomen brief van de minister van Binnenlandse Zaken en Landbouw met uitnodiging om zitting te nemen in een commissie tot verdeling van de opbrengst van de weldadigheidspostzegels., 1924; 1164; 1 stuk
          De tweede bladzijde van deze brief ontbreekt.
      - Lid van de Commissie van arbitrage van het ziekenfonds 'Volharding' (1924), A.1.12.12.
        - Ingekomen brief betreffende zijn benoeming tot lid van de van arbitragecommissie inzake het geschil tussen het Hasgse ziekenfonds 'Volharding' en dr. Oldenburg den Broeder., 1924; 1165; 1 stuk
      - Lid van de Tijdcommissie (1924), A.1.12.13.
        - 'Midden-Europeesche Tijd', door A.A.W. Hubrecht en A.G. Boissevain, gedrukt. Uitgegeven in de serie 'Pro en Contra' serie IV, nr. 3., 1908; 1166; 1 katern
        - 'Verslag uitgebracht door de Tijdcommissie', gedrukt., 1924; 1167; 1 deel
          De commissie, waarvan Drees lid was, had tot taak de voor- en nadelen van de zomertijd te onderzoeken en over de invoering van een wettelijke tijd te adviseren.
        - Adres van het Haagsch Comité Zomertijd aan de Eerste Kamer der Staten-Generaal inzake de voorgestelde afschaffing van de zomertijd, gedrukt., 1925 maart 25; 1168; 1 stuk
          Drees was lid van dit comité.
        - Knipsels betreffende de invoering van een wettelijke tijd, met aantekening betreffende Drees' pleidooi in de Tweede Kamer op 22 november 1933., 1934, 1935; 1169; 4 stukken
      - Lid van de Commissie inzake lonen, rechtspositie en medezeggenschap van het overheidspersoneel (1925-1931), A.1.12.14.
        - Stukken betreffende zijn lidmaatschap van de commissie, ingesteld door NVV en SDAP, inzake lonen, rechtspositie en medezeggenschap van het overheidspersoneel., 1925, 1926; 1170; 2 stukken
        - 'Rapport van de commissie, ingesteld door N.V.V. en S.D.A.P, tot onderzoek van het loonvraagstuk voor het overheids- en semi-overheidspersoneel en het vraagstuk van de verleening van medezeggenschap aan dit personeel. Eerste gedeelte: Het loonvraagstuk', gedrukt., 1931; 1171; 1 katern
      - Lid van het Algemeen bestuur van de Nederlandsche Vereeniging voor Pensioenverzekering van Sociale Werkers (1926-1928), A.1.12.15.
        - Ingekomen brief met het verzoek toe te treden tot het algemeen bestuur van de Nederlandsche Vereeniging voor Pensioenverzekering van Sociale Werkers., 1926; 1172; 1 stuk
      - Lid van de Commissie van advies voor werkloosheid en aanverwante aangelegenheden (1926-1932), A.1.12.16.
        - Ingekomen brief met het verzoek toe te treden tot de Commissie van advies voor werkloosheid en aanverwante aangelegenheden, ingesteld door de Vereeniging van Nederlandsche Gemeenten., 1926; 1173; 1 stuk
      - Ondervoorzitter van de Raad van beheer van NV Gemengd bedrijf Haagsche Tramweg Maatschappij (1927-1942, 1945), A.1.12.17.
        - Stukken betreffende zijn benoeming, herbenoeming en ontslag als lid en ondervoorzitter van de Raad van Beheer van NV Gemengd Bedrijf Haagsche Tramweg Maatschappij (HTM)., 1926, 1941, 1942, 1945; 1174; 1 omslag
        - Overzicht van de stukkenwisselingen en besprekingen aangaande het Haagse tramvraagstuk, 1920-1926., 1175; 1 stuk
        - Overeenkomst, statuten, vergunning, stichtingsakte van het pensioenfonds en pensioenreglement van de HTM, gedrukt, met bijlage., 1926; 1176; 1 deel, 1 stuk
        - Voorstel van het college van B&W van 's-Gravenhage betreffende kapitaalsreorganisatie enz. bij de HTM, gedrukt, met bijlage., 1938; 1349; 2 stukken
        - Ingekomen brief van P.M. Montijn, directeur van de HTM, betreffende de rijsnelheden van de trams in Den Haag, Amsterdam en Rotterdam, met bijlagen., 1942; 1177; 5 stukken
        - Notulen van de Raad van Beheer van de HTM, mei-juni 1945, met bijlagen, in het bijzonder betreffende de zuivering van het personeel., 1178; 1 omslag
          Drees maakte van 6 mei tot 16 juli 1945 wederom deel uit van de Raad van Beheer van de HTM.
      - Voorzitter van scheidsgerechten bij de Nederlandse Spoorwegen (1927-1929, 1935-1941), A.1.12.18.
        - Stukken betreffende zijn benoeming en herbenoemingen tot voorzitter van een scheidsgerecht bij de Nederlandsche Spoorwegen., 1926, 1934, 1936, 1938, 1939; 1179; 1 omslag
          Scheidsgerechten arbitreerden bij bepaalde geschillen tussen leden van het personeel en de leiding van een bedrijf.
      - Commissaris van de Bank voor Nederlandse Gemeenten (1928-1934), A.1.12.19.
        - Ingekomen brief betreffende zijn benoeming tot lid van de Raad van Commissarissen van de Bank voor Nederlandsche Gemeenten., 1928; 1180; 1 stuk
      - Lid van de Algemeene Armencommissie (1928-1945), A.1.12.20.
        - Stukken betreffende zijn benoeming en ontslag als lid van de Algemeene Armencommissie., 1928, 1929, 1946; 1181; 3 stukken Van de notulen van de 94e vergadering van de Algemeene Armencommissie, 13 februari 1929, is alleen het eerste blad aanwezig.
        - Rapport aangaande de jaarverslagen der Armenraden over 1941., 1942; 1182; 1 stuk
        - Stukken betreffende de reorganisatie van de armenzorg in Nederland., 1942; 1183; 1 omslag
        - Notulen van vergaderingen van de Algemeene Armencommissie., 1943, 1944; 1184; 3 stukken
        - 'Verslag over de verrichtingen aangaande het armbestuur in het Koninkrijk der Nederlanden over 1940', gedrukt., 1943; 1185; 1 katern
      - Lid van de Commissie van advies voor de werkloosheidsverzekering (1929-1939), A.1.12.21.
        - Beschikkingen van de minister van Arbeid, Handel en Nijverheid resp. van Sociale Zaken, houdende zijn benoeming c.q. herbenoeming en ontslag als lid van de Commissie van advies voor de werkloosheidsverzekering., 1929-1939; 1186; 1 omslag
      - Commissaris van NV De Arbeiderspers (1929-1945), A.1.12.22.
        - Ingekomen stukken betreffende het opstellen van de krantenkoppen in dagbladen uitgegeven door NV Drukkerij en Uitgeversmaatschappij De Arbeiderspers., 1932; 1187; 3 stukken
        - Stukken betreffende de NV Drukkerij en Uitgeversmaatschappij De Arbeiderspers in bezettingstijd en direct na de bevrijding., (1943) 1945; 1188
        - Ingekomen brief van de president-commissaris van De Arbeiderspers betreffende het aftreden van Drees als commissaris., 1945 juli; 1189; 1 stuk
      - Lid van de Commissie inzake de verhouding tussen werklozensteun en de Armenwet (1929-1931?), A.1.12.23.
        - Stukken betreffende zijn lidmaatschap van de Commissie inzake de verhouding tussen werklozensteun en de Armenwet., 1929-1931; 1190; 1 omslag
      - Voorzitter van de Commissie voor de normalisatie van ziekenhuisgoederen (1929-1945), A.1.12.24.
        - Stukken betreffende zijn voorzitterschap van commissie voor de normalisatie van ziekenhuisgoederen., 1929, 1940, 1945; 1191; 3 stukken
      - Lid van het Nederlandse Comité van de Union Douanière Européenne (1929-1935?), A.1.12.25.
        - Stukken betreffende zijn lidmaatschap van het Nederlandse Comité van de Union Douanière Européenne., 1929-1931, 1934-1935; 1192; 1 omslag
        - 'Pan-Europa ABC', door R.N. Coudenhove-Kalergi, gedrukt., 1931; 1193; 1 katern
      - Bestuurslid van de Nederlandsche Vereeniging voor Armenzorg en Weldadigheid (1930-1934), A.1.12.26.
        - Stukken betreffende zijn lidmaatschap van het bestuur en subcommissies van de Nederlandsche Vereeniging voor Armenzorg en Weldadigheid., 1929, 1931, 1933-1935; 1194; 1 omslag
      - Lid van de Hoofdcommissie voor de Normalisatie (1930-1939), A.1.12.27.
        - Ingekomen brieven van de Hoofdcommissie voor de Normalisatie in Nederland betreffende zijn verkiezing tot lid van deze Hoofdcommissie en zijn ontslagneming., 1930, 1938, 1939; 1195; 3 stukken
      - Lid van de Commissie inzake moeilijkheden bij en reorganisatie van de Nederlandsche Reisvereeniging (1930), A.1.12.28.
        - Stukken betreffende de Commissie inzake moeilijkheden bij en reorganisatie van de Nederlandsche Reisvereeniging., 1930; 1196; 4 stukken
      - Bestuurslid van de Nederlandsche Vereeniging voor Vrijhandel (1930-1935), A.1.12.29.
        - Ingekomen brief van de secretaris van de Nederlandsche Vereeniging voor Vrijhandel betreffende zijn benoeming tot lid van het bestuur van deze vereniging., 1930; 1197; 1 stuk
      - Lid van de Studiecommissie inzake centraal overleg tussen grote gemeenten over personeelsaangelegenheden (1931-1933?), A.1.12.30.
        - Stukken betreffende het gemeenschappelijk overleg tussen vertegenwoordigers van gemeenten met meer dan 40.000 inwoners inzake gemeentelijke personeelsvraagstukken., 1931-1938; 1198; 1 omslag
          Drees maakte deel uit van een studiecommissie die regeling van het centraal overleg voorbereidde.
      - Bestuurslid van de Vereeniging van Nederlandsche Gemeenten (1931-1936), A.1.12.31.
        - Stukken betreffende zijn benoeming en herbenoeming als lid van het bestuur van de Vereeniging van Nederlandsche Gemeenten., 1931, 1935; 1199; 3 stukken
      - Voorzitter van de Vereeniging van Nederlandsche Arbeidsbeurzen (1931-1942?), A.1.12.32.
        - Stukken betreffende zijn voorzitterschap van de Vereeniging van Nederlandsche Arbeidsbeurzen., 1931, 1937, 1940, 1942 en z.d.; 1200; 5 stukken
        - 'De Vereeniging van Nederlandsche Arbeidsbeurzen 1908-1933', gedrukt., 1201; 1 katern
      - Commissaris van NV Haagsche Bouwmaatschappij (1931-1943), A.1.12.33.
        - Stukken betreffende zijn lidmaatschap van de Raad van Commissarissen van de NV Haagsche Bouwmaatschappij (Habo)., 1938, 1943, 1945; 1202; 1 omslag
      - Hoofdingeland van het Hoogheemraadschap Delfland (1931-1933), A.1.12.34.
        - Ingekomen brieven betreffende zijn benoeming tot hoofdingeland van Hoogheemraadschap van Delfland., 1931; 1203; 2 stukken
      - Lid van het Nationaal Crisis Comité (1931-1936), A.1.12.35.
        - Stukken betreffende zijn lidmaatschap van het Nationaal Crisis Comité., 1931, 1932, 1934, 1936; 1204; 1 omslag
        - Ingekomen brief van de gemeentesecretarie te Den Haag met uitnodiging tot bijwoning van de oprichtingsvergadering van het Haagsch Crisis Comité., 1931; 1205; 1 stuk
          Het Haagsch Crisis Comité was de plaatselijke afdeling van het nationale comité.
        - Rapport van het Nationaal Crisis Comité, 23 november 1931 - 9 juni 1936, gestencild. Stencil., 1206; 1 deel
      - Lid van de Commissie inzake de salariëring van in communauteit levende personen (1932), A.1.12.36.
        Het vraagstuk betrof vooral de salariëring van kloosterlingen-onderwijzers.
        - Ingekomen brief van de minister van Onderwijs, Kunsten en Wetenschappen houdende uitnodiging om zitting te nemen in een commissie inzake de salarissen van in communauteit levende personen., 1932; 1207; 1 stuk
        - Notulen van de Commissie ter bestudering van de salariëring van in communauteit levende personen., (1931) 1932; 1208; 1 omslag
        - Verslag van de Commissie ter bestudering van de salariëring van in communauteit levende personen, gestencild., 1932; 1209; 1 stuk
      - Voorzitter van de Centrale commissie van bijstand voor de arbeidsbemiddeling en de migratie (1932-1940), A.1.12.37.
        - Stukken betreffende zijn voorzitterschap van de Centrale Commissie van Bijstand voor de Arbeidsbemiddeling en de Migratie., 1932, 1934, 1938, 1940; 1210; 1 omslag
      - Lid van de Nederlandsche Werkloosheidsraad (1933-1940?), A.1.12.38.
        - Ingekomen brief van de secretaris van de Nederlandsche Werkloosheidsraad houdende uitnodiging tot het bijwonen van de vergaderingen van de raad., 1933; 1211; 1 stuk
      - Lid van de Commissie inzake salarisnormen van personeel in dienst van provincies, gemeenten, waterschappen enz. (1933), A.1.12.39.
        - Stukken betreffende zijn lidmaatschap van de commissie voor de vaststelling van de salarisnormen voor het personeel in publiekrechtelijke dienst, ingesteld door de minister van Binnenlandse Zaken., 1933; 1212; 1 stuk
        - 'Rapport van de commissie, belast met het adviseeren omtrent toetsingsnormen voor de beoordeling van de bezoldiging van het personeel in dienst van provinciën, gemeenten, enz.', gedrukt, met bijlage., 1933; 1213; 1 katern, 1 stuk
      - Bestuurslid van de Stichting Haagsch Jeugdhuis (1933-1938), A.1.12.40.
        - Ingekomen stukken betreffende zijn lidmaatschap van het bestuur van de Stichting Haagsch Jeugdhuis., 1933, 1938; 1214; 3 stukken
      - Lid van de Commissie van de SDAP inzake de financiële verhouding tussen Rijk en gemeenten en het Werkloosheidssubsidiefonds (1934), A.1.12.41.
        - 'Rapport terzake van de financiële verhouding en het Werkloosheidsfonds', gedrukt., 1934; 1215; 1 katern
      - Bestuurslid van het 'Werkfonds 1934' (1934-1936), A.1.12.42.
        - Ingekomen brief van de Algemeen Voorzitter van het 'Werkfonds 1934', H. Colijn, met uitnodiging om zitting te nemen in het bestuur van dat fonds, met bijlage., 1216; 2 stukken
        - Notulen van de vergaderingen van het bestuur van het 'Werkfonds 1934'., 1934-1936; 1217; 1 pak
        - Notulen van de eerste vergadering van de Woningcommissie van het 'Werkfonds 1934'., 1218; 1 stuk
        - Kwartaalverslagen van de werkzaamheden van het 'Werkfonds 1934'., 1934-1939; 1219; 1 pak
        - Stukken, ontvangen als bestuurslid van het 'Werkfonds 1934'., 1934-1936; 1220; 1 omslag
        - Brief van Drees en J. van den Tempel aan H. Colijn, voorzitter van de ministeriële commissie inzake het 'Werkfonds 1934', betreffende het functioneren van het Werkfonds, minuut, met ingekomen antwoordbrief., 1936; 1221; 2 stukken
        - Knipsels betreffende het 'Werkfonds 1934', met een aantekening van Drees., 1934-1936; 1222; 1 omslag
      - Lid van de Commissie van advies volgens art. 8 van de Bedrijfsradenwet (1934-1939), A.1.12.43.
        - Beschikkingen van de minister van Sociale Zaken houdende zijn benoeming, herbenoeming en ontslag als lid van de Commissie van advies bedoeld in artikel 8 van de Bedrijfsradenwet., 1934, 1935, 1939; 1223; 1 omslag
      - Lid, later voorzitter van de Commissie voor het Plan van de Arbeid (1934-1940), A.1.12.44.
        - Stukken betreffende zijn lidmaatschap c.q. voorzitterschap van de Commissie voor het Plan van de Arbeid, ingesteld door SDAP en NVV., 1934, 1935, 1940; 1224; 3 stukken
          Drees werd in april 1940 voorzitter van deze commissie.
      - Voorzitter van een plaatselijke commissie inzake werkverruiming (1934-1935), A.1.12.45.
        - Rapport van de commissie, ingesteld door de plaatselijke raad uit SDAP en vakbeweging, tot onderzoek van de mogelijkheden van werkverruiming binnen de gemeente Den Haag, gestencild, met knipsels., 1934, 1935; 1225; 3 stukken
      - Lid van de Commissie inzake reorganisatie van het gemeentebestuur (1935-1936), A.1.12.46.
        - Correspondentie betreffende het concept-rapport van de Commissie inzake reorganisatie van het gemeentebestuur, ingesteld door de Nederlandsche Vereeniging voor Handel en Nijverheid., 1936; 1226; 3 stukken
      - Lid van de Commissie van aandeelhouders tot onderzoek van de rekeningen van NV De Centrale Arbeiders-Verzekerings- en Depositobank (1935), A.1.12.47.
        - Ingekomen brief van de NV De Centrale Arbeiders-Verzekerings- en Depositobank te Den Haag betreffende zijn benoeming tot lid van de Commissie van aandeelhouders tot onderzoek der balans en winst- en verliesrekeningen., 1935; 1227; 1 stuk
      - Lid van de Commissie voor contact tussen de SDAP-raadsfracties in de grote steden (1935), A.1.12.48.
        - Stukken betreffende zijn lidmaatschap van de Commissie voor contact tussen de SDAP-raadsfracties in de grote steden., 1935; 1228; 3 stukken
      - Lid van de Commissie van advies voor het Werkloosheidssubsidiefonds (1936-1943), A.1.12.49.
        - Stukken betreffende zijn lidmaatschap van de Commissie van advies voor het Werkloosheidssubsidiefonds., 1936, 1940, 1943; 1229; 4 stukken
      - Lid van de Commissie inzake herziening van de Armenwet (1937-1938), A.1.12.50.
        - Stukken betreffende zijn lidmaatschap van de commissie, ingesteld door de Nederlandsche Vereeniging voor Armenzorg en Weldadigheid, inzake mogelijke herziening van de Armenwet., 1937; 1230; 2 stukken
          De werkzaamheden van deze commissie werden opgeschort na de instelling van de Staatscommissie inzake werklozenzorg. Zie inv.nr. 1235.
      - Lid van de Commissie van advies inzake de Girowet (1937-1942?), A.1.12.51.
        - Ingekomen brief van de minister van Binnenlandse Zaken betreffende zijn benoeming tot lid van de commissie van advies, ingesteld bij artikel 9 van de Girowet, met afschrift van het benoemingsbesluit., 1937; 1231; 2 stukken
      - Lid van de Commissie van SDAP en NVV inzake herziening van de Armenwet (1937-1938), A.1.12.52.
        - Stukken betreffende zijn lidmaatschap van de commissie, ingesteld door het NVV en de SDAP, inzake herziening van de Armenwet., 1937, 1938; 1232; 1 omslag
        - Concept-rapporten van de commissie, ingesteld door het NVV en de SDAP, inzake herziening van de Armenwet., 1937; 1233; 2 stukken
      - Lid van de Commissie van de SDAP inzake herziening van het strijdprogram (1937-1938), A.1.12.53.
        - Ingekomen brief betreffende zijn benoeming tot lid van de Commissie van de SDAP inzake herziening van het strijdprogram., 1937; 1234; 1 stuk
      - Lid van de Staatscommissie inzake werklozenzorg (1938-1940), A.1.12.54.
        - Stukken betreffende zijn benoeming en ontslag als lid van de Staatscommissie inzake werklozenzorg., 1938, 1940; 1235; 5 stukken
      - Lid van de Commissie van preadvies over het voorontwerp wettelijke regels inzake kinderbijslagverzekering (1938), A.1.12.55.
        - Beschikking van de Voorzitter van de Hooge Raad van Arbeid houdende zijn benoeming tot lid van de commissie voor het uitbrengen van preadvies over het voorontwerp wettelijke regels inzake kinderbijslagverzekering., 1938; 1236; 1 stuk
        - Notulen van de sub-commissie van de commissie van advies uit de Hooge Raad van Arbeid, inzake kinderbijslagverzekering., 1938; 1237; 1 stuk
        - 'Advies van den Hoogen Raad van Arbeid betreffende wettelijke regeling inzake kinderbijslagverzekering', gedrukt., 1938; 1238; 1 katern
      - Lid van de Staatscommissie inzake wijziging van de Woningwet (1938-1940), A.1.12.56.
        - Ingekomen brief van de minister van Binnenlandse Zaken betreffende zijn benoeming tot lid van de Staatscommissie ter voorbereiding van een wijziging van de Woningwet, met afschrift van het benoemingsbesluit., 1938; 1239; 2 stukken
        - 'Verslag van de staatscommissie ingesteld bij Koninklijk Besluit van 16 februari 1938, no. 25', gedrukt., 1940; 1240; 1 deel
      - Arbiter in arbeidsgeschillen in het landbouwbedrijf (1938-1940?), A.1.12.57.
        - Stukken betreffende zijn optreden als arbiter in arbeidsgeschillen in het landbouwbedrijf., 1938, 1939; 1241; 5 stukken
      - Voorzitter van een plaatselijke commissie inzake werkverruiming en werkverschaffing (1938), A.1.12.58.
        - Rapport van de commissie, ingesteld door de federatie Den Haag van de SDAP, tot samenstelling van overzicht van werken die door werkverruiming of werkverschaffing zouden kunnen worden gerealiseerd, gestencild, met bijlage., 1938; 1242; 2 stukken
      - Lid van de Raad van advies van het Instituut voor Bestuurswetenschappen (1938-1940?), A.1.12.59.
        - Stukken betreffende zijn benoeming tot lid van de Raad van Advies van het Instituut voor Bestuurswetenschappen, opgericht door de Vereeniging van Nederlandsche Gemeenten., 1938, 1939; 1243; 2 stukken